【裁判字號】    97,中簡上,725
【裁判日期】    971017
【裁判案由】    詐欺
【裁判全文】
臺灣臺中地方法院刑事判決           97年度中簡上字第725號
上  訴  人  臺灣臺中地方法院檢察署檢察官
被      告  甲○○
上  訴  人
即  被  告  丙○○
上列上訴人因被告等詐欺案件，不服本院臺中簡易庭97年度中簡
字第1349號中華民國97年4月30日第一審簡易判決（聲請簡易處
刑案號：臺灣臺中地方法院檢察署96年度偵字第23817號），提
起上訴，本院管轄之第二審合議庭判決如下：
    主    文
上訴駁回。
    犯罪事實及理由
一、本案經本院審理結果，認第一審判決認事用法及量刑均無不
    當，應予維持，除第一審簡易判決書（包括聲請簡易判決處
    刑書）誤載「張艷秋」均更正為「丙○○」外，其餘均引用
    第一審簡易判決書（包括聲請簡易判決處刑書）記載之事實
    、證據及理由（詳第一審簡易判決書及聲請簡易判決處刑書
    關於被告甲○○、上訴人即被告丙○○（下稱被告丙○○）
    部分，如附件）。
二、本件上訴人即檢察官依告訴人丁○○請求而對被告甲○○部
    分提起上訴，其上訴意旨略以：原審對被告甲○○量刑過輕
    ，又可易科罰金，無法導正社會視聽、善良風俗，無法遏止
    犯罪，且被告甲○○迄今未與告訴人達成和解，請求從重量
    刑等語。被告丙○○上訴意旨則以：我並無將本案帳戶存摺
    等資料交給別人，當初係我二伯父乙○○向我借用未使用之
    帳戶以供朋友匯錢入戶，我於九十一年四月一日與乙○○至
    豐原市郵局總局申請語音系統，惟辦理完畢後，我不肯將本
    案帳戶之存摺、印章、提款卡及密碼給乙○○，我認為是乙○○竊取本案存摺、印章及提款卡，且因我將密碼寫在紙條
    上與提款卡、存摺放在一起，故詐欺取財集團才能使用提款
    卡提款，且縱認我本案構成犯罪，原審量刑亦屬過重，請求
    從輕量刑等語。
三、經查：
  (一)按刑罰之量定，固屬法院自由裁量之職權行使，但仍應審酌
    刑法第五十七條所列各款事由及一切情狀，為酌量輕重之標
    準，並非漫無限制；量刑輕重係屬事實審法院得依職權自由
    裁量之事項，苟已斟酌刑法第五十七條各款所列情狀而未逾
    越法定刑度，不得遽指為違法；且在同一犯罪事實與情節，
    如別無其他加重或減輕之原因，下級審量定之刑，亦無過重
    或失輕之不當情形，則上級審法院對下級審法院之職權行使
    ，原則上應予尊重（最高法院七十二年臺上字第六六九六號
    、七十五年臺上字第七○三三號判例及八十五年度臺上字第
    二四四六號判決意旨參照）。次按刑法第三百三十九條第一
    項之法定刑度為「五年以下有期徒刑、拘役或科或併科一千
    元以下罰金」，又依刑法第三十三條第三款則規定：「有期
    徒刑：二月以上十五年以下。但遇有加減時，得減至二月未
    滿，或加至二十年」。原審認被告甲○○、丙○○幫助詐欺
    取財犯行，事證明確，而依刑法第三百三十九條第一項、第
    三十條第一項前段、第二項、（修正前）第四十一條第一項
    前段，罰金罰鍰提高標準條例第一條前段、（修正前）第二
    條，現行法規所定貨幣單位折算新臺幣條例第二條，及中華
    民國九十六年罪犯減刑條例第二條第一項第三款、第七條、
    第九條之規定，就被告甲○○量處有期徒刑三月，如易科罰
    金，以銀元三百元即新臺幣九百元折算一日，減為有期徒刑
    一月又十五日，如易科罰金，以銀元三百元即新臺幣九百元
    折算一日；就被告丙○○部分量處有期徒刑四月，如易科罰
    金，以銀元三百元即新臺幣九百元折算一日；減為有期徒刑
    二月，如易科罰金，以銀元三百元即新臺幣九百元折算一日
    ，其認事用法均無違誤，量刑亦屬適當。是檢察官以原審就
    被告甲○○部分量刑過輕為由，而提起本件上訴，為無理由
    ，應予駁回。
  (二)又被告丙○○雖矢口否認本案之犯罪事實，並以前揭情詞置
    辯。惟原審判決對於認定被告丙○○犯罪所依憑之證據、理
    由，已經詳為審酌【詳聲請簡易判決處刑書第二十至二三頁
    即證據並所犯法條欄第（十二）點內容部分】，均無違證據
    及論理法則，自無不合，被告丙○○前揭所辯，顯係事後卸
    責之詞，不足採信。是本案事證明確，至被告丙○○雖聲請
    傳喚證人乙○○，然證人乙○○已於九十三年九月十五日出
    境且迄今仍未入境，且經本院依址傳喚證人乙○○後，其亦
    因遷移不明而未到庭，有法務部入出境資訊連結作業表、本
    院送達回證（含送達信封套）各一件附卷可按（見本院卷五
    ○、五三、五四頁），自無另予調查之必要。則被告丙○○
    仍執前詞提起上訴，指摘原審判決不當，並認原審量刑過重
    ，請求從輕量刑等語，經核均為無理由，亦應予駁回。
三、另被告甲○○經合法傳喚，無正當理由不到庭，依刑事訴訟
    法第四百五十五條之一第三項、第三百七十一條之規定，應
    不待其陳述，逕行判決，附此敘明。
據上論斷，應依刑事訴訟法第四百五十五條之一第一項、第三項
、第三百七十一條、第三百七十三條、第三百六十八條，判決如
主文。
中    華    民    國    97    年    10    月    17    日
                  刑事第九庭  審判長法  官  施慶鴻
                                    法  官  莊秋燕
                                    法  官  何世全
上正本證明與原本無異。
不得上訴。
                                    書記官  童洪芳美
中    華    民    國    97    年    10    月    17    日


司法院資訊處製作；財團法人民間司法改革基金會備份。
